【裁判字號】    90,上易,90
【裁判日期】    900206
【裁判案由】    侵占
【裁判全文】
臺灣高等法院臺南分院刑事判決                九十年度上易字第九號      Ｇ
      上  訴  人
      即  被  告  乙  ○  ○
右上訴人因侵占案件，不服臺灣嘉義地方法院八十九年度易字第八八七號中華民國八
十九年十二月五日第一審判決（起訴案號：臺灣嘉義地方法院檢察署八十九年度偵字
第一九四號），提起上訴，本院判決如左：
      主      文
上訴駁回。
      事實及理由
一、本案經本院審理結果，認第一審判決認事用法及量刑均無不當，應予維持，並引
    用第一審判決書記載之事實、證據及理由（如附件）。
二、被告甲○○上訴意旨略以：本件犯行係被告乙○○一人所為，伊僅負責開車云云
    。惟查被告乙○○、甲○○二人自民國八十七年九月中旬起，趁向養豬場收集病
    死豬隻及豬隻胎衣之機會，將其二人所收集之部分病死豬隻、仔豬及豬隻胎衣，
    以每次五百元至二千元不等之價格售予王仁印，前後約十次，供作王仁印所養殖
    位於嘉義縣竹崎鄉義仁村十鄰番仔潭二號魚池養魚飼料用之事實，業據被告二人
    分別於第一次警訊中自白無訛；核與王仁印於第一次警訊中供證被告乙○○、甲
    ○○二人曾提供豬隻胎盤、死亡仔豬作為其飼養魚之飼料，有時候豬胎盤及死亡
    小豬不足，才用未剝皮、未剃掉豬毛病死豬整頭未處理之豬隻供其飼養魚之用等
    語相符；被告甲○○、乙○○另於八十七年九月二十五日，復持金富田貿易企業
    股份有限公司所交付之化製場化製原料運送單，至邱廷暉位於嘉義縣民雄鄉秀林
    村火炭埔二十一之五號養豬場，載運二十五頭病死豬後，二人將原應運交金富田
    貿易企業股份有限公司之病死豬隻載運至前揭王仁印所有之魚池旁屠宰、肢解，
    去除豬隻頭部及內臟部分，取其較精華之體肉部分，放置於其二人所駕駛之車牌
    號碼ＲＳ─六九七二自小貨車內，而於八十七年九月二十五日晚上九時四十分許
    ，於嘉義縣竹崎鄉○○村○○道路為警當場查獲，並扣得已處理好之豬肉九十八
    塊之事實，亦為被告二人於原審偵審所承認在卷，此與邱廷暉於警訊中陳述相符
    ，並有豬肉九十八塊扣案（拍攝照片）可證；被告二人於原審雖另辯稱：處理好
    之豬肉，係要拿給王仁印魚池養魚用，當天遭查獲時係要外出用餐云云；然查被
    告二人遭查獲時，其等載運之豬肉，係精華之體肉部分，且已分割妥善，況被告
    二人所使用之車牌號碼ＲＳ─六九七二自小貨車，被查獲時其行駛方向是從魚池
    出來，離王仁印魚池不遠等情，並據查獲之警員呂玉欽於偵查中證述明確（見八
    十七年偵字第五九三０號卷八十七年十月八日訊問筆錄），顯見被告二人係侵占
    病死豬處理後，運送已處理好之豬肉欲離開王仁印之魚池時被查獲無異。矧被告
    甲○○前曾有將病死豬隻宰殺、肢解，販售予豬肉中盤商，再由中盤商販售予不
    知情消費者食用之犯行，經本院判處有期徒刑一年二月確定，有本院八十七年度
    上訴字第八八六號判決在卷可稽，足認被告甲○○對於宰殺病死豬販售之犯行已
    早有認識，其辯稱本件犯行係被告乙○○一人所為云云要無足採。被告二人之上
    訴為無理由，應予駁回。
三、被告乙○○經合法傳喚，無正當理由不到庭，不待其陳述逕行判決。
據上論斷，應依刑事訴訟法第三百七十三條、第三百六十八條、第三百七十一條，判
決如主文。
本案經檢察官王碧霞到庭執行職務。
中    華    民    國      九十      年      二      月        六        日
                                  臺灣高等法院臺南分院刑事第三庭
                                      審判長法官  黃    崑    宗
                                            法官  林    勝    木
                                            法官  楊    省    三
右正本證明與原本無異。
不得上訴。
                                      法院書記官  陳    嘉    琍
中    華    民    國      九十      年      二      月       七         日


司法院資訊處製作；財團法人民間司法改革基金會備份。
